臺灣苗栗地方法院民事小額判決
111年度苗小字第335號
原      告  明台產物保險股份有限公司

法定代理人  長瀬耕一


訴訟代理人  王一如  
被      告  林昱君  

上列當事人間請求侵權行為損害賠償(交通)事件，本院於民國11
1年5月24日言詞辯論終結，判決如下：
    主    文
一、被告應給付原告新臺幣（下同）20,853元，及自111年3月31
    日起至清償日止，按週年利率5%計算之利息。
二、訴訟費用1,000 元由被告負擔。
三、本判決得假執行。
　　理由要領
一、關於原告請求必要修復費用20,853元：
  ㈠按不法毀損他人之物者，被害人得請求賠償其物因毀損所減
    少之價額，民法第196 條定有明文。又請求賠償物被毀損所
    減少之價額，得以修復費用為估定之標準，但以必要者為限
    ，例如修理材料以新品換舊品應予折舊（最高法院77年第9
    次民事庭會議決議參照）。再按被保險人因保險人應負保險
    責任之損失發生，而對於第三人有損失賠償請求權者，保險
    人得於給付賠償金額後，代位行使被保險人對於第三人之請
    求權，保險法第53條第1 項規定甚明。復按損害賠償祗應填
    補被害人實際損害，保險人代位被害人請求損害賠償時，依
    保險法第53條第1 項規定，如其損害額超過或等於保險人已
    給付之賠償金額，固得就其賠償之範圍，代位請求賠償，如
    其損害額小於保險已給付之賠償金額，則保險人所得代位請
    求者，應祗以該損害額為限（最高法院65年度台上字第2908
    號判決意旨參照）。
  ㈡原告主張其保戶即訴外人林芙伊所有、訴外人鄧紹康駕駛之
    車牌號碼000-0000號自用小客車（下稱系爭車輛）因被告過
    失駕車行為(路邊停車不慎、未保持行車安全間隔)受損，致
    支出修復費用30,258元（含工資12,600元、烤漆4,888元、
    零件12,770元）乙節，業據原告提出系爭車輛行車執照、苗
    栗縣警察局道路交通事故當事人登記聯單、道路交通事故現
    場圖、系爭車輛車損照片、元隆汽車公司新竹服務廠保修估
    價單、維修明細表、元隆汽車股份有限公司新竹營業所電子
    發票、汽車險賠款同意書等件為證（見本院卷第17-37頁）
    ，並經本院向苗栗縣警察局頭份分局調取車輛肇事相關資料
    核閱無誤，堪以採信。原告既已依約賠付系爭車輛之修理費
    用，自得依據前開規定代位行使林芙伊對被告之請求權。
  ㈢原告請求之修理費用其中之零件費用為12,770元，依前揭說
    明，自應扣除零件折舊部分。依行政院所頒固定資產耐用年
    數表及固定資產折舊率之規定，自用小客車之耐用年數為5 
    年，依定率遞減法每年折舊千分之三百六十九，另依營利事
    業所得稅查核準則第95條第6 項規定「固定資產提列折舊採
    用定率遞減法者，以1 年為計算單位，其使用期間未滿1 年
    者，按實際使用之月數相當於全年之比例計算之，不滿1 月
    者，以1 月計」，查系爭車輛於106年9月（西元2017年9月
    ）出廠（未載日以15日計，見本院卷第17頁之汽車行車執照
    ），自系爭車輛出廠日至本件事故發生日（109年7月25日）
    ，已使用2年11月，則零件扣除折舊後之修復費用估定為3,3
    65元（詳如附表之計算式）。是原告得請求系爭車輛之必要
    修理費用為20,853元(計算式：零件3,365元＋工資12,600 元
    ＋烤漆4,888元＝20,853元)。故原告請求被告給付20,853元，
    洵屬有據。
二、本件為小額訴訟事件，依民事訴訟法第436 條之18第1 項後
    段之規定，判決書於必要時得加記理由要領。
中　　華　　民　　國　　111 　年　　5 　　月　　31　　日
                  苗栗簡易庭  法　官　張新楣
以上正本係照原本作成。
如不服本判決，應於判決送達後20日內，以判決違背法令為理由
，向本院提出上訴狀並表明上訴理由，及須按他造當事人之人數
附繕本。如委任律師提起上訴者，應一併繳納上訴審裁判費。
上訴理由應表明：
  一、原判決所違背之法令及其具體內容，
  二、依訴訟資料可認為原判決有違背法令之具體事實。
如未表明上訴理由者，應於上訴後20日內向本院提出上訴理由。
當事人如對本件訴訟內容有所疑義，得聲請閱卷。
中　　華　　民　　國　　111 　年　　5 　　月　　31　　日
                              書記官　劉立晨
附表：
折舊時間           金額（元以下四捨五入）
第1年折舊值        12,770×0.369=4,712
第1年折舊後價值    12,770-4,712=8,058
第2年折舊值        8,058×0.369=2,973
第2年折舊後價值    8,058-2,973=5,085
第3年折舊值        5,085×0.369×(11/12)=1,720
第3年折舊後價值    5,085-1,720=3,365